高雄高等行政法院判決　　　　　　　　　　　　　九十三年度訴字第一五一號
　　　　　　　　　　　　　　　.
　　原　　　告　第一大人力資源管理顧問有限公司
　　代　表　人　甲○○董事長
　　訴訟代理人　丙○○
　　被　　　告　雲林縣政府
　　代　表　人　乙○○○○
　　訴訟代理人　丁○○
右當事人間因就業服務法事件，原告不服行政院勞工委員會中華民國九十二年十二月
十日勞訴字第０九二００五０三五四號訴願決定，提起行政訴訟。本院判決如左：
　　主  文
原告之訴駁回。
訴訟費用由原告負擔。
　　事  實
壹、事實概要：
緣原告受雇主張文杉委託以楊謝尾為受監護人之名義，向行政院勞工委員會申請聘僱
外籍家庭監護工等相關手續，經行政院勞工委員會職業訓練局調查發現原告涉嫌以偽
造診斷證明書為雇主張文杉提出申請，乃於民國（下同）九十二年三月十九日以勞職
外字第０九二０二０二一六四Ｂ號函移請被告查處，嗣經被告審查屬實，乃以原告違
反就業服務法第四十條第八款規定，於九十二年八月二十五日以府勞動字第九二一五
００一九六九號違反就業服務法罰鍰案件處分書，依同法第六十五條第一項規定，裁
處原告罰鍰新台幣（下同）三十萬元。原告不服，提起訴願，經遭決定駁回，遂提起
本件行政訴訟。
貳、兩造之聲明：
一、原告聲明求為判決：
（一）訴願決定及原處分均撤銷。
（二）訴費用由被告負擔。
二、被告聲明求為判決：
（一）原告之訴駁回。
（二）訴訟費用由原告負擔。
參、兩造主張之理由：
一、原告起訴意旨略謂：
（一）訴外人何岡玲自九十年六月一日起至九十一年十二月三十一日止，受僱於原告
      擔任業務員，負責開發接洽客戶，代理原告與客戶訂立委任契約及代收申請外
      勞所需各項文件等業務，係受原告委託而為原告處理事務之人，本應忠實誠實
      履行其義務，詎竟於九十一年間陸續基於為自己不法之利益或損害原告利益之
      意圖，違背其任務，向其所承辦之案件客戶各收取約二萬五千元左右之金額，
      代向一不明之人士購買偽造之雇主申請聘僱家庭外籍監護工專用診斷證明書，
      並以之混充為真正之診斷證明書繳回不知情之原告公司，原告受伊矇騙，信以
      為真而將之併同其他文件代為送件申請聘僱外勞，行政院勞工委員會受理時亦
      陷於錯誤，而曾就雇主張文杉乙案予核准許可，嗣因全台各地爆發偽造診斷證
      明案件，經主管機關全面清查結果，發現委託原告之上開雇主之診斷證明書乃
      係屬偽造，行政院勞工委員會遂又發函廢止其原先之核准許可，並移送偵辦，
      原告之前總經理丙○○，並已就訴外人何岡玲之前開背信犯行向台灣台中地方
      法院檢察署提出告發。惟被告仍以原告違反就業服務法第四十條第八款規定為
      由，於九十二年八月二十五日以府勞動字第九二一五００一九六九號處分書，
      依同法第六十五條第一項規定，對原告處以罰鍰三十萬元。
（二）就業服務法第四十條係就「私立就業服務機構」及「其從業人員」二者分別列
      明而予以規範，是二者僅各就自己之行為負責，而無代位責任之可言，即互不
      就他者之行為負責，故適用同法第六十五條第一項而為裁罰時，應予注意，蓋
      代表與代理不同，公司職員之行為或可視為公司之代理行為，然究與公司代表
      人之行為迥不相侔，況代理行為僅限於法律行為準法律行為方為代理，至於事
      實行為或違法行為，則不得為代理，最高法院八十年台上字第二三四０號判決
      可供參照，訴外人何岡玲乃原告公司之業務人員，其代客取為偽造之診斷證明
      之行為，係違法行為，自非代理行為，而伊亦非原告之代表人，故伊之上開違
      法行為，洵無由原告直接負其法律責任之餘地，質言之，適用就業服務法第四
      十條、六十六條時，應視「代表」及「代理」之性質不同而分別論處，即如係
      公司代表人之行為，則應對公司法人論處；倘係代理人所為，則應僅對其代理
      人（從業人員）個別論處，而不及於公司法人，其理甚明。
（三）該等診斷證明書若係何岡玲委託第三人所偽造取得，則該第三人非原告之受雇
      人，原告對於該第三人自無任何選任、指示、監督之責，實則通觀就業服務法
      全文，並未規定如原告之私立就業服務機構就相關之申請文件資料負有審查之
      職責，原告之代辦申請業務僅在彙整雇主（委託人）所提出之資料而代為向主
      管機關辦理申請聘僱外勞之手續，此細繹該法第三十五條規定自明，原告依法
      本無審查之責，殊不得以原告未盡審查之注意義務，而予處罰。矧且該法第六
      十五條及第四十條第八款所處罰之行為係「提供」，而非「未盡審查之注意義
      務」。
（四）就業服務法第六十五條及四十條第八款係對「提供」行為之處罰規定，並非就
      「監督不週」所設，況該等條款業將法人機構及自然人（從業人員）分別列明
      ，顯係僅處罰提供之行為人而不及於其他，即法人若無提供之行為，亦未參與
      ，則縱其從業人員有提供之行為，法人不因此而併受處罰，已如前述，準此以
      言，未與聞提供行為之法人依該等條文規定，既不就其從業人員之提供行為負
      責，則當然亦無所謂未盡監督注意義務而受罰之餘地，通觀該法全文，亦無對
      法人機構監督不週之相關規範或處罰規定，是訴願決定書主張原告有所監督不
      週而應受罰云云，顯有自行創設法律之譏。
（五）退而言之，縱認原告如有審查之責而監督不週，仍有上開處罰規定之適用，雖
      審查雇主申請聘僱家庭外籍監護工專用診斷證明書最為專業且權威者，莫如行
      政院勞工委員（主管機關），倘其尚不能分辨真偽，又何能苛求一般之民間公
      司。行政院勞工委員會既曾就雇主張文杉之外勞申請案予以許可核准，顯亦未
      能辨識其診斷書係屬偽造，足證原告並非客觀上能注意而不注意，即無過失之
      成立。實則，原告平時即三申五令，配合加強宣導政令，叮囑員工不得有任何
      違法行為，原處分及訴願決定就此認事用法，顯有違誤，應予撤銷，乃訴請判
      決定如聲明所示等語。
二、被告答辯意旨略謂：
（一）按「私立就業服務機構及其他從業人員從事就業服務法，不得有下列情事：一
      、．．八、接受委任辦理聘僱外國人之申請許可、招募、引進或管理事項，提
      供不實資料或健康檢查檢體。．．．」「違反．．．第四十條第二款、第七款
      至第九款規定者，處新台幣三十萬元以上一百五萬元以下罰鍰。」分別為就業
      服務法第四十條第八款及第六十五條第一項所明定。又「．．惟行政處分與刑
      事判決原可各自認事實，刑事裁判所認定之事實及其所持法律上之見解，並不
      能拘束行政機關所為之行政處分。」次按「私立就業服務機構及其從業人員從
      事就業服務業務，不得有『接受委任辦理聘僱外國人之申請許可、招募、引進
      或管理事項，提供不實資料或健康檢查檢體。』又依司法院大法官會議第二七
      五號解釋．．．故私立就業服務機構違反第四十條第八款規定，倘不能舉證證
      明自己無過失，即應受罰。．．依民法第五三五條規定，受任人處理任事務，
      應依委任人之指示，並與處理自己事為同一注意。其受有報酬者，應以善良管
      理人之注意為之。倘已知受監護人不符申請資格或雇主所提供之受監護人診斷
      證明書有疑義寺，即不應受雇主委任提出申請。」為行政院勞工委員會九十二
      年四月二十九日勞職外字０九二００七五０八五號函釋有案。另「人民違反法
      律上之義務而應受行政罰之行為，法律無特別規定時，雖不以出於故意為必要
      ，仍須以過失為其責任條件。但應受行政罰之行為，僅須違反禁止規定或作為
      義務，而不以發生損害或危險為其要件者，推定為有過失，於行為人不能舉證
      證明自己無過失時，即應受處罰。」復為司法院釋字第二七五號解釋在案。
（二）本件原告接受雇主張文杉委託以楊謝尾為受監護人名義，辦理聘僱外國人之申
      請許可等事項，於申請時提供由財團法人彰化基督教醫院出具之「雇主申請聘
      僱家庭外籍監護工專用診斷證明書」向行政院勞工委員會申請聘僱外籍監護工
      ，案經該院於九十一年十二月十六日以九一彰基病歷字第九一二０四四號函復
      行政院勞工委員會職業訓練局前開診斷證明書上之筆跡與診治醫師字跡不符，
      行政院勞工委員會遂於九十二年三月十九日以勞職外字第０九二０二０二一六
      四Ｂ號函移由被告查處，嗣經被告於九十二年四月十四日對雇主張文杉之訪談
      紀錄及九十二年八月四日原告之說明函審查屬實，此有張文杉之訪談紀錄及原
      告之說明函附原處分卷可稽。
（三）依原告於九十二年八月四日委由林長生出示之說明函中表示本案係由原告之從
      業人員梁福平於九十一年八月九日前往接洽聘僱事宜，並簽訂委任合約書，當
      時向雇主張文杉收取健保卡，被照顧人楊謝尾身分證影本、申請人身分證影本
      及戶口名簿等文件，其中因久缺醫院診斷書，不符合申請資格，梁福平乃轉交
      原告另一資深業務何岡玲代為處理，何岡玲後來繳給梁福平財團法人彰化基督
      教醫院開具之診斷證明書，文件齊全後送件向行政院勞工委員會申請監護工。
      按原告既屬公司組織之私法人，其從業人員因執行職務所為之意思表示及行為
      ，效果應直接歸屬於原告。故原告對其從業人員執行職務行為，應直接負其法
      律責任。本件申請資料雇主聘僱外籍勞工申請表之受委託私立就業服務機構名
      稱一欄有原告之具名，其有專業人員劉章清（許可證號：０六七八）之印文，
      則原告提供不實診斷證明書向行政院勞工委員會申請聘僱家庭外籍監護工之客
      觀事實足堪認定，此復有蓋行政院勞工委員會職業訓練局外勞作業組收文章之
      雇主聘僱外籍勞工申請表及雇主申請聘僱家庭外籍監護工專用診斷證明書附原
      處分卷可稽。次查，本件受監護人楊謝尾之診斷證明書雖非原告所偽造，惟既
      係原告以受委託私立就業服務機構名義，為雇主張文杉提出申請外籍家庭監護
      工時所附，且係其從業人員何岡玲委託第三人偽造取得，原告對於其業務人員
      何岡玲及第三人仍負有適當選任、指示及必要抽查等監督義務，乃原告未盡到
      監督注意義務，至第三人取得偽造之診斷證明書，並交予原告申辦外籍監護工
      引進業務，而發生提供不實診斷證明書之事實。原告復未能舉證證明自己已盡
      監督注意義務而無過失，僅一味推委卸責，是原告於前開之所訴，無非飾卸之
      詞，參照前揭司法院釋字第二七五號解釋意旨，原告即應受處罰等語。
　　理  由
一、按「私立就業服務機構及其從業人員從事就業服務業務，不得有下列情事：．．
    ．八、接受委任辦理聘僱外國人之申請許可、招募、引進或管理事項，提供不實
    資料或健康檢查檢體。」「違反第五條第一項、第二項第一款、第四款、第五款
    、第三十四條第二項、第四十條第二款、第七款至第九款規定者，處新臺幣三十
    萬元以上一百五十萬元以下罰鍰。」就業服務法第四十條第八款、第六十五條第
    一項分別定有明文。
二、本件原告因受訴外人張文杉委託，以其婆婆楊謝尾為受監護人之名義，向行政院
    勞工委員會申請聘僱外籍家庭監護工等相關手續，經勞委會職業訓練局調查發現
    原告提出由財團法人彰化基督教醫院開立之診斷證明書係屬偽造，經函請被告查
    處後，認原告違反就業服務法第四十條第八款規定，乃依同法第六十五條第一項
    規定，以九十二年八月二十九日府勞組字第０九二０一五四０八六號處分書，對
    原告裁處罰鍰三十萬元等情，已經兩造分別陳述在卷，並有行政院勞工委員會九
    十二年一月十三日勞職外字第○九二○二○一一四二Ｂ號函及處分書附原處分卷
    可稽，自堪認定。而原告提起本件訴訟，無非以訴外人何岡玲九十年六月一日起
    至九十一年十二月三十一日止，受原告僱用擔任業務員，負責開發接洽客戶，代
    理其與客戶訂立契約及代收申請外勞所需之各項文件等業務，係受其委託而為其
    處理事務之人，本應誠實履行其義務，詎其竟基於自己不法之利益或損害他人利
    益之意圖，違背其任務，曾向客戶收取二萬五千元之金額向一不明人士購買偽造
    之雇主申請聘僱家庭外籍監護工專用診斷證明書，並以之混充為真正之證明書繳
    回，至原告受何岡玲之矇騙，信以為真而將偽造診斷證明書併同其他文件代為送
    件申請聘僱外勞。又何岡玲雖為其之業務人員，然其究非原告之代表人，何岡玲
    代客取得偽造之診斷證明書行為又係違法行為，自亦非代理行為，故應對何岡玲
    個別論處。又原告代辦申請業務僅於彙整雇主所提出之資料而代為向主管機關申
    請聘僱外勞之手續，其無審查之責，不得以其未盡審查之注意義務而予以處罰云
    云，資為爭執。
三、惟按「人民違反法律上之義務而應受行政罰之行為，法律無特別規定時，雖不以
    出於故意為必要，仍須以過失為其責任條件。但應受行政罰之行為，僅須違反禁
    止規定或作為義務，而不以發生損害或危險為其要件者，推定為有過失，於行為
    人不能舉證證明自己無過失時，即應受處罰。」司法院釋字第二七五號解釋在案
    。又按「為保障國民工作權，聘僱外國人工作，不得妨礙本國人之就業機會、勞
    動條件、國民經濟發展及社會安定。」為就業服務法第四十二條所明定；故對於
    申請聘僱外國人工作，我國係採申請許可制，主管機關係將申請者之資格條件與
    外國人之工作類別、項目、人數、期間及工作地點均列為須經許可內容；而私立
    就業服務機構，係受雇主委任，以協助其辦理聘僱外國人之申請許可、招募、引
    進或管理等事項，並其機構經營之業務種類須依法規定，機構內並須設有相關之
    專業人員，且應依規定備置及保存各項文件資料，以供主管機關檢查等，為就業
    服務法第三十五條、三十六條、三十九條所明定，而為期達到外國人就業符合立
    法管制之目的，同法第四十條並定有私立就業服務機構及其從業人員從事相關業
    務之禁止規定。又因對於聘僱外國人，我國係採申請許可制，亦即須經主管機關
    受理申請並審查是否符合法定要件後，始得許可聘僱，是私立就業服務機關若受
    委任為申請人代為辦理申請聘雇外國工作時，即負有不得違反就業服務法第四十
    條禁止規定之義務，合先敘明。
四、經查：
（一）按「雇主招募或僱用員工，不得有下列情事：‧‧‧。五、辦理聘僱外國人之
      申請許可、招募、引進或管理事項，提供不實資料或健康檢查檢體。」「違反
      第五條第二項第五款．．．規定者，處新臺幣三十萬元以上一百五十萬元以下
      罰鍰。」分別為就業服務法第五條第二項第五款及第六十五條第一項所明定。
      又「說明：二、雇主以不實之診斷證明書向本會申請聘僱家庭外籍監護工，違
      反本法第五條第二項第五款乙節，．．．四、有關家庭外籍監護工申請案，一
      般係由雇主備妥受監護人之診斷證明書及相關資料，再委任仲介公司辦理，依
      民法第一０三條規定：『代理人於代理權限內，以本人名義所為之意思表示，
      直接對本人發生效力。』又按『當事人得委任代理人。但依法規或行政程序之
      性質不得授權者，不得為之。』『代理權之授與，及於該行政程序有關之全部
      程序行為。但申請之撤回，非受特別授權，不得為之。』行政程序法第二十四
      條第一項及第三項分別定有明文。故不論由雇主之親屬、朋友取得，均應由雇
      主負相關提供不實診斷證明書之責任。另依據司法院大法官會議解釋字第二七
      五號解釋：『人民違反法律上之義務而應受行政罰之行為，法律無特別規定時
      ，雖不以出於故意為必要，仍須以過失為其責任條件。但應受行政罰之行為，
      僅須違反禁止規定或作為義務，而不以發生損害或危險為其要件者，推定為有
      過失，於行為人不能舉證證明自己無過失時，即應受處罰。．．．。』故以不
      實之診斷證明書，申請外籍監護工案，應請雇主舉證證明自己無過失，如雇主
      不能舉證，即可依相關法規核處。五、若診斷證明書係由仲介公司或仲介業者
      委由其他人所提供，則仲介專業人員應知接受雇主委任辦理申請聘僱家庭外籍
      監護工應檢具合格醫院開具之診斷證明書正本，對於提供之診斷證明書未經醫
      師親自勾選填註而合法開具，縱非有故意，亦難謂無過失，依前開司法院釋字
      第二七五號解釋，亦有可歸責性，如不能證明其無法避免行政法規之違反時，
      即認定為有過失，自應依相關規定論處行政責任。另法人之代表人或實際行為
      之職員或從業人員之故意、過失，視為法人之故意、過失。故仲介業者持不實
      之診斷證明書向本會申請外勞事宜，只要當時在職，屬其執行職務之範圍，該
      仲介業者之故意過失若已認定，不論該仲介業者是否已離職，請查明後依法論
      處該仲介公司之行政責任。六、使用不實診斷證明書申請家庭外籍監護工案，
      業經本會依本法第五十四條不予核發招募許可及聘僱許可，或依同法第七十二
      條規定，廢止招募許可及聘僱許可。至於有關雇主違反本法第五條第二項第五
      款『辦理聘僱外國人之申請許可、招募、引進或管理事項，提供不實資料』之
      規定，請依說明三、四、五之原則釐清雇主及仲介有無故意或過失後，論處其
      行政責任。」則經勞委會九十二年六月二十五日勞職外字第０九二０二０五０
      七三號函釋示在案；觀諸就業服務法第五條第二項第五款及第四十條第八款、
      第四十三條及第四十八條第一項前段規定，於辦理聘僱外籍家庭監護工申請時
      所應檢附之受監護人診斷證明書，其提出義務者雖為雇主；然因於實務上，雇
      主委託私立就業服務機構辦理者頗為普遍，故就業服務法第五條第二項第五款
      及第四十條第八款，乃分別有關於「雇主辦理聘僱外國人之申請許可」及「私
      立就業服務機構及其從業人員從事就業服務業務，接受委任辦理聘僱外國人之
      申請許可」，均不得有提出不實資料之禁止規定。而上述函釋亦屬行政院勞工
      委員會本於中央行政主管地位，所為闡明法規原意，以俾下級機關執行之行政
      規則，核與就業服務法第五條第二項第五款及第四十條第八款規定意旨相符，
      參諸司法院釋字第二八七號解釋，亦應自法規生效日起有其適用，於本件亦得
      予以援用。
（二）查本件原告受訴外人張文杉名義於九十一年八月三十日向行政院勞工委員會申
      請聘僱外籍家庭監護工，其所附具財團法人彰化基督教醫院之診斷證明書係屬
      偽造一節，有雇主張文杉聘僱外籍勞工申請表、財團法人彰化基督教醫院九十
      一年十二月二十六日（九一）基病歷字第九一一二０四四號函及診斷證明書附
      於原處分卷可稽，自堪認定。原告既為辦理本件外籍家庭監護工申請案之私立
      就業服務機構，是其對於經由公司人員委由他人辦理申請聘僱家庭外籍監護工
      所應檢具合格醫院開具之診斷證明書，自負有提出真實之診斷證明書之注意義
      務，否則即有違前述就業服務法第四十條第八款之禁止規定甚明。是原告仍為
      受罰之主體，委無疑義。
（三）茲據卷附原告委託訴外人林長生於九十二年八月四日向被告陳述意見文記載：
      「張文杉君因要照顧丈母：楊謝尾需聘外籍監護工乙名，於九十一年八月九日
      由公司業務梁福平前往接洽聘僱事宜，並簽訂委任合約書，當時向張文杉收取
      健保卡、被照顧人身分證影本、申請人身分證影本及戶口名簿等文件，其中因
      欠缺醫院診斷書，不符合申請資格，梁員轉交另一員資深業務何岡玲代為處理
      ，財團法人彰化基督教醫院開具之診斷書是由何岡玲帶回繳給梁福平，文件齊
      全後送件向勞委會申請監護工」等語及原告起訴狀載：「何岡玲自民國九十年
      六月一日起至九十一年十二月三十一日止，受僱於原告，擔任業務員，負責開
      發接洽客戶，代理原告與客戶訂立委任契約及代收申請外勞所需各項文件等業
      務，係受原告委託而為原告處理務之人，本應忠實誠實履行其義務，詎伊竟於
      民國九十一年間陸續基於為自己不法之利益或損害原告利益之意圖，違背其任
      務，曾向其所承辦之案件客戶各收取約新台幣二萬五千元左右之金額，代向一
      不明之人士購買偽造之雇主申請聘僱家庭外籍監護工專用診斷證明書，並以之
      混充為真正之診斷證明書繳回不知情之原告公司」等語。足認訴外人何岡玲為
      受僱於原告之從業人員，且明知楊謝尾不符申請資格，竟收集健保卡等資料，
      而取得偽造之診斷證明書，用以申請外籍家庭監護工，難謂無違章行為之故意
      。按依民法第二百二十四條規定：「債務人之代理人或使用人，關於債之履行
      有故意或過失時，債務人應與自己之故意或過失負同一責任。但當事人另有訂
      定者，不在此限。」準此，原告對於其所屬從業人員之主觀歸責責任，亦應負
      同一責任。職故，原告仍難解免違章之責。原告主張何岡玲等之違法行為既非
      「代表」行為，亦非合於法律或準法律之代理行為，自應對何岡玲裁處行政罰
      云云，即無可採。再者，原告為專業之私立就業服務機構，專門從事外籍勞工
      或家庭監護工之仲介服務，則其對申請外籍家庭監護工所必須之巴氏量表，其
      評分之項目及合格分數當甚為瞭解；即必須是該開立之醫師對該病患之症狀及
      病情曾予診治，或有完足之診治病歷，始得予以評分開立，至非由所屬從業人
      員收取健保卡等相關資料即可取得，此亦為具有專業能力之原告所能注意，是
      縱原告非明知診斷證明書為偽造，亦有未盡注意義務之疏失。抑且，依原告起
      訴狀載：何岡玲自九十一年間，即陸續向一不明之人士購買偽造之雇主申請聘
      僱家庭外籍監護工專用診斷證明書，並以之混充為真正之診斷證明書繳回原告
      ，則原告對於所屬從業人員非單一行為，竟未及時察覺，益見原告有未盡監督
      管理之疏失。又就業服務法第四十條第八款乃對私立就業服務機構及其從業人
      員規範於接受委任辦理聘僱外國人之申請許可、招募、引進或管理事項，不得
      提供不實資料或健康檢查檢體之禁止規定，原告受訴外人張文杉委任向行政院
      勞工委員會申請外籍家庭監護工所附之診斷證明書既屬虛偽，則已該當「提供
      」不實資料，有違該禁止規定亦明。是原告既有可歸責之主觀責任，客觀亦檢
      附「提供」不實診斷證明書，用以申請外籍家庭監護工，揆諸首揭說明，即應
      受罰。
五、綜上所述，原告所訴各節均無可採。原告受訴外人張文杉委託以楊謝尾為受監護
    人名義，向行政院勞工委員會申請聘僱外籍家庭監護工所檢附受監護人之診斷證
    明書既屬虛偽，並其就檢送之診斷證明書係屬不實一事，亦有主觀可歸責事由，
    則被告以原告違反就業服務法第四十條第八款規定，依同法第六十五條第一項規
    定，對原告裁處最低額之三十萬元罰鍰，實無違誤；訴願決定予以維持，亦無不
    合。原告提起本件訴訟，求為撤銷，為無理由，應予駁回。
六、據上論結，本件原告之訴為無理由，依行政訴訟法第一百九十五條第一項後段、
    第九十八條第三項前段，判決如主文。
中　　　華　　　民　　　國    九十三　　年　  　四　　　月　　  三十　　日
                              高雄高等行政法院第二庭
                                          審判長法官  呂佳徵
                                          法      官  林勇奮
                                          法      官  蘇秋津
右為正本係照原本作成。
如不服本判決，應於判決送達後二十日內向本院提出上訴書狀，其未表明上訴理由者
，應於提起上訴後二十日內向本院提出上訴理由書（須按對造人數附繕本）；如於本
判決宣示或公告後送達前提起上訴者，應於判決送達後二十日內補提上訴理由書（須
附繕本）。未表明上訴理由者，逕以裁定駁回。
提起上訴應預繳送達用雙掛號郵票七份（每份三十四元）。
中　　　華　　　民　　　國    九十三　　年　  　四　　　月　　  三十　　日
                                          法院書記官  陳嬿如
